臺灣雲林地方法院民事判決
109年度訴字第332號
原      告
即反訴被告  建德寺  
法定代理人  吳瑞基  
訴訟代理人  蔡欣華律師
被      告
即反訴原告  張萊恩  
被      告  巴登咖啡專賣店即張倨紋

共      同
訴訟代理人  許漢鄰律師
上列當事人間請求排除侵害等事件，本院於民國110年2月9日言
詞辯論終結，判決如下：
    主  文
被告應將坐落雲林縣○○鄉○○○○○段00○000地號土地上如雲林縣斗
六地政事務所民國109年7月22日土地複丈成果圖（即附圖一）所
示地號12之158⑷（即編號D）面積34平方公尺之帆布棚拆除，並
將土地返還原告。
原告其餘之訴駁回。
本訴訴訟費用由被告負擔五分之一，餘由原告負擔。
本判決第一項得假執行，但被告得供擔保新台幣壹萬參仟陸佰元
後，免為假執行。
原告其餘假執行之聲請駁回。
反訴被告應將坐落雲林縣○○鄉○○○○○段00○000地號土地所有權其
中應有部分8671分之489移轉登記予反訴原告。
反訴原告其餘之訴駁回。
反訴訴訟費用由反訴被告負擔二分之一，餘由反訴原告負擔。
    事實及理由
壹、本訴部分:
一、原告方面:
㈠、緣雲林縣○○鄉○○○○○段00○000地號土地（下稱系爭  土地）係
    屬原告建德寺所有，長期遭被告張萊恩及巴登咖啡專賣店即
    張倨紋（下稱巴登咖啡）以鐵皮、遮陽傘、座椅、鐵皮倉庫
    及帆布棚等無權占用如雲林縣斗六地政事務所（下稱斗六地
    政）民國109年7月22日土地複丈成果圖（下稱附圖一）所示
    地號12-158⑴至⑷（即編號A、B、C、D）部分，面積依序為14
    、204、95、34平方公尺（合計347平方公尺，下或稱系爭占
    用土地），經原告於109年4月21日寄發律師函通知被當返還
    ，然遭被告置之不理。
㈡、按所有人對於無權占有或侵奪其所有物者，得請求返還之。
    對於妨害其所有權者，得請求除去之。又無法律上之原因而
    受利益，致他人受損害者，應返還其利益。雖有法律上之原
    因，而其後已不存在者，亦同。民法第767條第1項前段、中
    段及第179條分別定有明文。被告未經原告同意，無權占用
    系爭土地，係屬無法律上原因而獲得相當於租金之利益，且
    被告占用系爭土地係供巴登咖啡營業之用，以其等每月之營
    業收入約新台幣（下同）10萬元，與其等占用如附圖A、C部
    分合計109平方公尺（約32坪）及被告所有用以經營商業之
    主建物合計約52坪，共84坪之比例計算，被告等無權占用系
    爭土地每月相當於租金之不當得利為38,095元（計算式:32/
　　84X100,000=38,095.2，元以下四捨五入，下同）。為此，
    請求被告分別給付原告起訴前五年相當於租金之不當得利2,
　　285,700元（計算式:38,095X60=2,285,700），及自起訴後
    至返還土地為止，按年給付相當於租金之不當得利457,140
    元（計算式:38,095X12=457,140）等語。
㈢、並聲明:
  ⒈被告應將系爭土地如附圖一所示編號編號A部分面積14平方公
    尺、B部分面積204平方公尺、C部分面積95平方公尺、D部分
    面積34平方公尺，合計347 平方公尺土地上之鐵皮、戶外洋
    傘、桌椅、鐵皮倉庫及帆布棚等拆除，並將土地返還原告
　　。
  ⒉被告應分別給付原告2,285,700 元，及自起訴後至返還土地
    止按年給付457,140元予原告。
　⒊訴訟費用由被告負擔。
　⒋原告願供擔保，請求准予宣告假執行。
二、被告方面:
㈠、查系爭土地係於67年2月10日，由被告張萊恩與訴外人賴和順
    、陳石松（下或合稱張萊恩等三人）與原告共同向第三人黃
    大吉購買，張萊恩等三人合計持有200坪之權利。因系爭土
    地當時是旱地，非自耕農身分購買者無法辦理移轉登記，故
    推由賴和順與建德寺管理委員會主任委員吳瑞基於67年5月1
    0日另訂書面契約，信託登記在建德寺名下。建德寺主任委
    員吳瑞基復於76年5月5日與張萊恩等三人簽訂補註契約書
　　，約定系爭土地以建德寺管理委員會名義登記，建德寺承認
    其中賴和順、張萊恩因建屋而各分割86平方公尺（約26坪）
　　，扣除上開分割部分土地後，賴和順的持分有54坪、張萊恩
    剩34坪、陳石松保有原持分60坪，合計尚餘148坪明確。嗣
　　後賴和順將上開持分及房地賣給被告張萊恩;而陳石松於87
    年3月1日將上開持分賣給訴外人鐘天佑，鐘天佑再於94年9
    月22日將該持分賣給被告張萊恩。因此，被告張萊恩除已登
    記之小坑路5之1、5之2號建物之坐落基地共52坪外，對於系
    爭土地尚有148坪權利。
㈡、又按分別共有之共有人，按其應有部分對於共有物之全部有
    使用收益權，所謂應有部分，係指分別共有人得行使權利之
    比例，而非指共有物之特定部分，因此分別共有之各共有人
　　，得按其應有部分之比例，對於共有物之全部行使權利。至
    於共有物未分割前，各共有人實際上劃定範圍使用共有物者
　　，乃屬一分管性質;共有物分管之約定，不以訂立書面為要
    件，分管後，共有人雖仍維持共有之關係，但得依分管內容
　　，就共有物之分管部分為使用收益及管理，即取得管理權。
    又倘共有人間實際上劃定使用範圍，對各自占有管領部分，
    互相容忍，對於他共有人使用、收益各自占有之土地，未予
    干涉，已歷有年者，即非不得認有默示分管契約之存在;又
    共有人於與其他共有人訂立共有物分割或分管之特約後，縱
    將其應有部分讓與第三人，其分割或分管契約對於受讓人仍
    繼續存在。
㈢、且兩造間就系爭土地確實訂有分管契約乙情，業經原告於96
    年間對訴外人鐘天佑提出請求排除侵害事件時，經本院斗六
    簡易庭以96年度六簡字第91號（下或稱前案）民事判決確認
    在案，本件原告起訴違反一事不再理原則之規定，應予裁定
    駁回。且該判決中載明:「經查，原告主張之事實，據其提
    出相符之地上物現狀所在照片、土地謄本、存證信函及回執
　　、現場勘測概況圖等為證，堪認原告陳述屬實。」等語，可
    知法院已經認定屬實。又證人賴和順並於該事件中到庭作證
　　，並當庭標示出與原告約定分管使用之位置，並證稱:「與
    建德寺約定200坪之範圍，是照片斜坡下來的旁邊，整排店
    舖第三間起算（巴登咖啡是第一間），含巴登咖啡旁之空地
　　，我有把其中60坪給我姪子陳石松，就是從路邊下來的斜坡
    到後面之空地，就是巴登咖啡牆壁到路邊之空地。」等語，
    參照賴和順與建德寺管理委員會簽訂之契約書，第3條約定:
    「甲方（賴和順）對乙方（建德寺）在第1條所列坐落土地
    之權利範圍內未經乙方同意不得擅自佔用或設定他項權利，
    如甲方就其應有部分必要使用時應先經雙方會同測量分割，
    並由乙方指定甲方使用之位置。」等語觀之，證人賴和順是
    依契約約定，會同雙方測量後始興建房屋，並據以定200坪
    之使用範圍。且所約定之範圍，即是巴登咖啡所在整排店舖
    第三間起算含旁邊的空地，之後賴和順再將巴登咖啡旁之空
    地60坪賣給訴外人陳石松。
㈣、可見原告與被告張萊恩間確有分管契約之訂定，從而被告使
    用系爭占用土地，係被告張萊恩對系爭土地尚有148坪之持
    分所約定之範圍。何況分別共有之各共有人，得按其應有部
    分之比例，對於共有物之全部行使權利，故共有土地在未分
    割前，被告當然有權在該共有土地上使用，遑論被告與各共
    有人間確實有分管契約之約定。
㈤、從而，原告請求被告拆除系爭占用地地上之地上物及移除戶
    外陽傘、桌椅，並請求相當於租金之不當得利，為無理由等
    語。
㈥、並聲明:
 1、原告之訴駁回。
 2、訴訟費用由原告負擔。
 3、如受不利之判決，被告願供擔保，免為假執行。
貳、反訴部分:
一、反訴原告方面:
㈠、本件系爭土地係反訴原告張萊恩等三人與反訴被告合夥共同
    向第三人黃大吉所購買，張萊恩等三人合計有200坪權利，
    由於當時法律（農業發展條例）規定，非自耕農身分購買者
    無法辦理移轉登記，才借名登記在反訴被告建德寺名下，雙
    方並有分管之事實或契約，已如上述。
㈡、按當事人約定，一方即借名者經他方即出名者同意，而就屬
    於一方現在或將來之財產，以他方之名義，登記為所有人或
    其他權利人，即為借名契約。在現行法制下，借名契約為無
    名契約，依私法自治原則，當事人基於特定目的而訂立借名
    契約，自無不可。單純借名契約，並未違反法律強制規定或
    公序良俗，依契約自由原則，應屬有效。故當事人間之權利
    義務，依先依雙方當事人之契約內容而定，契約未約定者，
    則以補充解釋之方法定之。且由於借名契約性質類似民法委
    任契約，則其相關法律關係在契約未約定者，應類推適用民
    法關於委任相關規定。次按當事人之任何一方，得隨時終止
    委任契約。受任人以自己之名義，為委任人取得之權利，應
    移轉於委任人，民法第549條第1項、第541條第2項分別定有
    明文。茲因反訴原告已不欲再借用反訴被告之名義登記，爰
    以反訴狀繕本之送達，為終止借名登記契約之意思表示，並
    請求反訴被告將系爭土地其中489平方公尺（即148坪）之持
    分移轉登記予反訴原告。且借名契約在還沒有終止借名契約
    以前，沒有時效問題，必須在終止後，時效才開始計算，反
    訴被告抗辯反訴原告的借名財產回復登記請求權已罹於時效
    云云，應有誤會。
㈢、又兩造間就系爭土地確訂有分管契約，已如前述。雖系爭土
    地受限於耕地分割執行要點第11條規定，無法請求分割出特
    定部分土地，但仍非不得依該分管契約之約定確認分管位置
　　，從而併請求確認兩造共有系爭土地之之分管位置如附圖三
    所示等語。
㈣、並聲明:
1、反訴被告應將系爭土地其中489平方公尺（即148坪）之持分
   移轉登記予反訴原告。
2、確認反訴原告與反訴被告間共有系爭土地之分管位置如附圖
   三所示。
3、訴訟費用由反訴被告負擔。
二、反訴被告方面:
㈠、否認兩造間有分管的事實或契約，且反訴原告表示分管來自
    兩造借名契約的權源，然借名回復登記請求權已罹於時效，
    所以反訴原告也沒有分管的權源等語。
㈡、並聲明:　　
 1、反訴原告之訴駁回。
 2、反訴訴訟費用由反訴原告負擔
參、兩造不爭執事項:
    系爭土地目前登記為原告所有，被告目前以鐵皮、戶外洋傘
    、桌椅、鐵皮倉庫及帆布棚等物在如附圖一所示編號A部分
    面積14平方公尺、B部分面積204平方公尺、C部分面積95平
    方公尺、D部分面積34平方公尺（合計347 平方公尺，即系
    爭占用土地部分）占用系爭土地。
肆、得心證之理由:
一、本訴部分:  
㈠、查系爭土地目前登記為原告所有，被告以鐵皮、戶外洋傘、
    桌椅、鐵皮倉庫及帆布棚等物在如附圖一所示編號A部分14
    平方公尺、B部分204平方公尺、C部分95平方公尺、D部分34
    平方公尺（即如附圖一所示12-158⑴至⑷的土地、合計347 平
    方公尺，即系爭占用土地部分）占用系爭土地等情，為兩造
    所不爭執，並經本院會同兩造及斗六地政人員現場勘測明確
    ，製有勘驗筆錄、現場圖、照片，與附圖及原告提出之土地
    登記謄本、照片等在卷可按（本院卷第21至31頁、第137至1
    45頁、第157至167頁、第179至181頁），足信無誤。
㈡、又原告主張被告占用系爭土地係屬無權占用等情，為被告所
    否認，並以前詞置辯。則本件主要爭點在於:⑴本件是否為本
    院前案確定判決效力所及?⑵系爭土地是否為被告張萊恩等三
    人與原告一起購買，並借名登記在原告名下;且共同購買人
    間有分管之事實或訂有分管契約？⑶被告如非法佔用系爭土
    地，其不當得利之金額為何？經查:
 1、本件是否為本院前案（即96年度六簡字第91號）民事確定判
    決效力所及?
  ⑴按原告之訴，有其訴訟標的為確定判決之效力所及者，法院
    應以裁定駁回之;又除別有規定外，確定之終局判決就經裁
    判之訴訟標的，有既判力。確定判決，除當事人外，對於訴
    訟繫屬後為當事人之繼受人者，及為當事人或其繼受人占有
    請求之標的物者，亦有效力。民事訴訟法第249 條第1項本
    文第7款後段、第400條第1項及第401條第1項固分別定有明
    文。惟按訴訟法上所謂一事不再理之原則，乃指同一事件已
    有確定之終局判決者而言。其所謂同一事件，必同一當事人
    就同一法律關係而為同一之請求，若此三者有一不同，即不
    得謂為同一事件，自不受確定判決之拘束（最高法院19年上
    字第278號民事裁判要旨參照）。
　⑵查原告前以本院96年度六簡字第91號訴請該案被告鐘天佑、
    鐘緯宸排除侵害事件（即前案）確定判決，係就原告請求該
    案被告即訴外人鐘天佑、鐘緯宸應將斗六地政95年11月13日
    土地複丈結果圖說（即附圖二）所示斜線部分之地上物移除
　　，將所占用之土地返還所為之判決，有該確定判決在卷可按
    （本院卷第127至133頁、第333至339頁），並經本院調閱該
    案卷宗無誤，核與本件之當事人及系爭占用土地之爭執地點
　　、範圍不同。況原告於該案獲得勝訴判決，當無逕持該確定
    判決為本件強制執行之餘地，故被告抗辯本件為前案確定判
    決效力所及，違反一事不再理原則云云，應有誤會。
 2、系爭土地是否為被告張萊恩等三人與原告一起購買，並借名
    登記在原告名下;且共同購買人間有分管之事實或訂有分管
    契約？
　⑴被告抗辯系爭土地係由被告張萊恩等三人與原告共同向第三
    人即原所有人黃大吉購買，張萊恩等三人合計有200坪之權
    利，並借名登記在建德寺名下。嗣賴和順、張萊恩二人因建
    屋而各分割出86平方公尺（約26坪），扣除上開分割部分後
　　，賴和順及張萊恩尚餘54坪及34坪、陳石松則保有原60坪等
    權利，合計尚餘148坪等情，雖據被告提出原告管理員會與
    訴外人賴和順於67年5月10日所訂契約書（下稱第一契約書
　　）及原告管理委員會於76年5月5日與訴外人賴和順、陳石松
    及張萊恩所訂契約書（下稱第二契約書）為證（本院卷第11
　　1至117頁、第317至323頁）。然第一契約書第1條載明:「坐
    落古坑鄉高厝林子頭段壹貳之壹伍捌號旱地，面積零．玖捌
    伍參公頃，除其中面積貳佰坪為甲方（按為賴和順）所有外
　　，其餘部分係乙方（按即原告）於民國六十七年二月十日向
    原所有人黃大吉所買受，則所有權應為乙方所有。惟因便於
    辦理移轉換手續，乙方暫將應有所有權以信託登記為賴和順
    （甲方）名義。」、第2條載明:「將來經地目變更後或合由
    乙方登記為所有權人名義時，甲方應隨時無條件就乙方應有
    部分土地權利辦理更名移轉登記為乙方之名義，不得刁難…
　　」等語（本院卷第111至113頁、第317至318頁）。且證人賴
    和順於前案審理中到庭作證稱:「（…這份契約書【按即第一
    契約書】是否為證人與建德寺管理委員會所簽?）是。」
　　、「（裡面有提到其中面積200坪為證人所有?）是。」、「
　　（提示卷附被證五，此契約書【按即第二契約書】上由證人
　　、陳石松、張來恩、建德寺共同簽立，證人是否知道?）這
    張我沒看過。」、「（後面有證人的簽名?）這筆跡不是我
    的，字不是我寫的。」、「（證人簽過的契約書只有打字的
    這份【按即第一契約書】?）是，就是和建德寺打的契約。
　　」，並證稱其有賣60坪給陳石松等語（參前案卷第75頁、第
    77至78頁）;而證人陳石松亦於該事件到庭證稱:「…這塊地
    之前是我父親用我的名義買的，當時我才高中，不清楚土地
    法規，後來我父親又賣掉了，我對這塊地的事其實不清楚…
　　」等語。而第二契約書則載明:「主旨:為補註賴和順與甲方
    （按即原告管理委員會）於民國六十七年五月十日所訂定之
    契約書（如附影本）。內容:[壹]、賴和順、陳石松、張萊
    恩等三同意將座落古坑鄉高厝林子頭段一二之一五八號土地
    登記建德寺管理委員會名義。[貳]、建德寺管理委員會承認
    乙（按即賴和順）、丙（按即陳石松）、丁（按即張萊恩）
    三人在該筆持分貳佰坪，其中賴和順、張萊恩因建屋而分割
    各為捌陸平方公尺（約貳陸坪）扣除後，賴和順該筆持分伍
    肆坪、張萊恩剩參肆坪、陳石松保有原持分陸拾坪，合計乙
　　、丙、丁三方在該筆持分剩壹肆捌坪。」等語（參本院卷第
    115至117頁、第321至323頁）。可見系爭土地最初應係由賴
    和順與原告所共同購買，賴和順擁有其中200坪之權利，嗣
    賴和順再將其中120坪分別轉讓與陳石松與張萊恩各60坪，
    賴和順則剩80坪;再由賴和順與張萊恩各分割出約26坪建築
    房屋使用，依序剩54坪與34坪，並由張萊恩、陳石松二人與
    原告簽訂第二契約書，同意將系爭土地登記在原告名下，惟
    原告承認張萊恩等三人於系爭土地之權利。且依系爭土地由
    原係登記在賴和順名下，除賴和順與張萊恩已分割建築建物
    部分外，餘並移轉登記在原告名下等情節，賴和順應知悉並
    同意由張萊恩、陳石松二人與原告簽訂第二契約書，其效力
    應及於賴和順，應足認定。
　⑵又原告於前案之訴訟代理人於該事件稱:「賴和順與我們的契
    約書已經有指定使用位置，請求傳賴和順，說明出賣（給陳
    石松的）位置。」等語（參前案卷第49頁）;而證人賴和順
    亦於前案證稱:「（建德寺有否約定證人使用何處?）斜坡下
    來的旁邊那裡，就是整排的店舖最旁邊那塊地，即卷內鈞院
    所拍攝照片巴登咖啡旁邊的空地，在這200坪中我有割60坪
    給我的姪子陳石松。」、「（證人所指的200坪，是剛才所
    畫的位置往建築物的位置算起第幾間?）第三間，含空地
　　，巴登咖啡是第一間。」、「（最旁邊的空地確實是證人賣
    給陳石松的?）是。」、「（當初約定共有地使用範圍，是
    哪幾個人約定的?）是我和建德寺約定的，後來我再轉賣給
    我姪子。」等語（參前案卷第75至77頁）;且證人陳石松亦
    證稱:「（證人是否有將系爭土地持分60坪賣給鐘天佑?）地
    號我不記得，但我記得是在地母廟那裡，有賣給鐘天佑。」
    等語，並當庭在地籍圖上畫在被告巴登咖啡建物基地北邊之
    空地上（參前案第49及45頁）。可見原告與訴外人賴和順合
    買系爭土地並簽訂第一契約書時，雙方已經有分管使用系爭
    土地之約定。
　⑶按分別共有之共有人，按其應有部分對於共有物之全部有使
    用收益權，所謂應有部分，係指分別共有人得行使權利之比
    例，而非指共有物之特定部分，因此分別共有之各共有人，
　　得按其應有部分之比例，對於共有物之全部行使權利。至於
    共有物未分割前，各共有人實際上劃定範圍使用共有物者，
    乃屬一分管性質;共有物分管之約定，不以訂立書面為要件
　　，分管後，共有人雖仍維持共有之關係，但得依分管內容，
    就共有物之分管部分為使用收益及管理，即取得管理權。又
    共有人於與其他共有人訂立共有物分割或分管之特約後，縱
    將其應有部分讓與第三人，其分割或分管契約對於受讓人仍
    繼續存在。查原告與訴外人賴和順合買系爭土地並簽訂第一
    契約書時，雙方既已訂有分管使用契約（下稱系爭分管契約
　　）。嗣賴和順雖將其權利分別轉讓與訴外人陳石松及被告張
    萊恩，依上意旨，系爭分管契約對於受讓人陳石松與張萊恩
    應繼續存在。況依上開第二契約內容貳所示，原告並承認張
    萊恩等三人於系爭土地之權利，益徵明確。再者，被告抗辯
    嗣後賴和順已將其剩餘之權利及房地賣給被告張萊恩;而陳
    石松亦於87年3月1日將其權利賣給訴外人鐘天佑，鐘天佑再
    於94年9月22日將該權利賣給被告張萊恩等情，亦為原告所
    不爭執，並有被告提出之買賣契約書、94年度雲院民公濟字
    第0306號公證書所附土地買賣契約書暨地籍圖、土地及建物
    登記第一類謄本等在卷可佐（本院卷第119至125頁、第283
    至289頁），足信屬實。因此，被告抗辯被告張萊恩就系爭
    土地（扣除建物基地52坪外）尚餘148坪（約489平方公尺）
    權利，兩造並有分管契約存在，足信屬實。
　⑷然依上開證人賴和順於前案之證述，其分管範圍係在從被告
    巴登咖啡起算第三間建物以北之空地。因此，被告占用如附
    圖一編號A、B、C部分之土地，應未超出系爭分管契約之範
    圍，其有合法占用之權源，應足認定。然如附圖一編號D面
    積34平方公尺之帆布棚部分，應已超出系爭分管契約約定之
    範圍，被告於該部分之土地，應無合法使用之權源。原告本
    於系爭土地所有權之權能，請求被告拆除該部分之帆布棚，
    將土地返還，應屬有據。
 3、被告如非法佔用系爭土地，其不當得利之金額為何？
　⑴按權利之行使，不得違反公共利益，或以損害他人為主要目
    的。行使權利，履行義務，應依誠實及信用方法，民法第14
　　8條定有明文。查被告無占用如附圖一編號D面積34平方公尺
    土地之合法權源，雖已如上述。然被告張萊恩於系爭土地尚
    有148坪（約489平方公尺）權利，而被告目前占用系爭土地
    如附圖一編號A、B、C、D部分土地，合計僅347平方公尺，
    尚不足其權利範圍之土地面積。
　⑵且依證人賴和順與陳石松上開於前案之證述，賴和順賣給陳
    石松之系爭土地其中60坪權利，其分管之使用位置係在被告
    巴登咖啡所有第一棟建物牆壁北邊到路邊之空地等語。並有
    被告所提出鐘天佑與被告張萊恩所簽訂94年度雲院民公濟字
    第0306號公證書認證之土地買賣契約書暨地籍圖可佐（本院
    卷第121至125頁），足信屬實。然該部分土地，於如附圖一
    編號B以北之土地，已經由原告施作道路使用，僅餘編號B部
    分之部分空地，業據本院會同兩造及斗六地政人員現場勘驗
    明確，並有該現場照片（本院卷第145頁）及附圖一可資比
    對，經以比例尺圖面量測結果，僅約80.56平方公尺（折合
    約24.37坪），不足60坪達35.63坪。係因可歸責於原告之事
    由，致被告張萊恩無法使用上開所分管之土地。且被告無權
    占用如附圖一編號D部分面積僅34平方公尺，折合僅約10.29
    坪，尚不足其未能使用之土地（35.63坪）甚多。原告依不
    當得利之法律關係，請求被告給付使用如附圖一編號D部分
    土地相當於租金之不當得利，有違誠實信用之原則，礙難准
    許。
㈢、綜上所述，原告本於民法第767條第1項規定，請求被告將系
    爭土地如附圖一所示地號12-158⑷（即編號D部分）面積34平
    方公尺之帆布棚拆除，並將土地返還原告，為有理由，應予
    准許。原告超過上開部分之請求，與基於不當得利之法律關
    係，請求被告分別給付2,285,700 元，及自起訴後至返還土
    地止按年給付457,140元，均無理由，應予駁回。　　
二、反訴部分:
㈠、查系爭土地最初係由賴和順與原告所共同購買，賴和順擁有
    其中200坪之權利，嗣賴和順將其中120坪分別轉讓與陳石松
    與張萊恩各60坪，賴和順剩80坪，嗣賴和順與張萊恩各分割
    出約26坪建築房屋，依序剩54坪與34坪，與陳石松之60坪合
    計有148坪（折合約489平方公尺）。因而由陳石松、張萊恩
    與原告簽訂第二契約書，將系爭土地除已分割建築建物部分
    外，均借名登記在原告名下等情，已如上述。
㈡、按當事人之任何一方，得隨時終止委任契約。受任人以自己
    之名義，為委任人取得之權利，應移轉於委任人，民法第54
　　9條第1項、第541條第2項分別定有明文。又借名登記契約準
    用委任之規定，故借名登記契約成立後，當事人任何一方得
    隨時終止，得終止時而不終止，並非其借名登記關係當然消
    滅，必待借名登記關係消滅後，始得請求返還借名登記財產
　　，故借名登記財產之返還請求權消滅時效，應自借名登記關
    係消滅時起算（最高法院103年度台上字第1466號民事裁判
    要旨參照）。因此，反訴原告表示不欲再借用反訴被告之名
    義登記，主張以反訴狀繕本之送達，為終止借名登記契約之
    意思表示，並請求反訴被告將系爭土地其中489平方公尺（
　　即148坪）之應有部分移轉登記予反訴原告，於法有據。反
    訴被告抗辯反訴原告之借名回復登記請求權已罹於時效云云
　　，委無可採。
㈢、又反訴原告就系爭土地分管部分，已部分經反訴被告施作道
    路使用，且如附圖一編號D部分之土地，並非反訴原告分管
    之範圍，亦如前述。則反訴原告請求確認包括如附圖一編號
    D部分之如附圖三所示土地為其分管位置，亦無可採。
㈣、從而，反訴原告本於借名登記財產之返還請求權，請求反訴
    被告應將系爭土地其中489平方公尺之持分（即應有部分489
　　/8671）移轉登記予反訴原告，為有理由，應予准許;反訴原
    告其餘之請求，為無理由，應予駁回。
伍、本件事證已臻明確，兩造其餘主張，經審酌核與本件判決結
    果不生影響，爰不一一論述，併此敘明。
陸、假執行之宣告：本訴部分，兩造陳明願供擔保聲請宣告假執
    行及免為假執行。然本件所命被告給付部分（即拆除如附圖
    一編號D部分面積34平方公尺之帆布棚，並將土地反還原告
　　）之價額未逾50萬元（計算式:34X400=13,600），應依民事
    訴訟法第389條第1項第5款規定，依職權宣告假執行;並酌定
    相當之擔保金額准被告免為假執行。至於原告敗訴部分，其
    假執行之聲請已失所附麗，應併予駁回。
柒、訴訟費用負擔之依據：民事訴訟法第79條前段、第85條第1
    項前段。
中　　華　　民　　國　　110 　年　　3 　　月　　16　　日
                  民事第一庭    法  官  黃一馨

以上正本係照原本作成
如對本判決上訴，須於判決送達後廿日內向本院提出上訴狀。如
委任律師提起上訴者，應一併繳納上訴審裁判費。
中　　華　　民　　國　　110 　年　　3 　　月　　16　　日
                                書記官　鄭夙惠